ACORDAO-COMPLETO-2475613

ACÓRDÃO 7918/2021 ATA 15/2021 - PRIMEIRA CÂMARA

VISTOS, relatados e discutidos estes autos em que se examinam dez atos de admissão submetidos pelo Instituto Federal de Educação, Ciência e Tecnologia de São Paulo (IFSP) à apreciação do TCU.
ACORDAM os ministros do Tribunal de Contas da União, reunidos em sessão da 1ª Câmara, ante as razões expostas pelo relator, e com fundamento nos arts. 71, inciso III, da Constituição Federal, 1º, inciso V, 39, inciso I, da Lei 8.443/1992, 1º, inciso VIII, 259, inciso I, e 260, § 1º, do Regimento Interno, em considerar legais os atos de admissão de Adriano Elias Daniel, Aline Cristina de Souza, Denise Maria Reis, Érica Gislaine Aparecida de Miranda, Fabrício Iusuti de Medeiros, Hilton Vicente César, Joelson Medeiros de Aquino, Leonardo Lima Gusmão, Luís Mateus Gênova, e Otávio Santos Costa, determinando seu registro.

Dez atos de admissão submetidos pelo Instituto Federal de Educação, Ciência e Tecnologia de São Paulo (IFSP) ao TCU para análise e julgamento.

Primeira Câmara

3. Interessados: Adriano Elias Daniel (XXX.435.928-XX); Aline Cristina de Souza (XXX.314.848-XX); Denise Maria Reis (XXX.816.298-XX); Érica Gislaine Aparecida de Miranda (XXX.981.258-XX); Fabrício Iusuti de Medeiros (XXX.238.648-XX); Hilton Vicente César (XXX.066.925-XX); Joelson Medeiros de Aquino (XXX.203.014-XX); Leonardo Lima Gusmão (XXX.113.475-XX); Luís Mateus Gênova (XXX.278.128-XX) e Otávio Santos Costa (XXX.031.278-XX)

13.1. Ministros presentes: Walton Alencar Rodrigues (Presidente), Benjamin Zymler e Jorge Oliveira (Relator).
13.2. Ministros-Substitutos presentes: Augusto Sherman Cavalcanti e Weder de Oliveira.

JORGE OLIVEIRA

Trata-se de atos de admissão, submetidos pelo Instituto Federal de Educação, Ciência e Tecnologia de São Paulo (IFSP) , para fins de registro, à apreciação deste Tribunal (TCU) , nos termos do art. 71, inciso III, da Constituição Federal.  
	2. Transcrevo, a seguir, excerto do exame feito pela Secretaria de Fiscalização de Integridade de Atos e Pagamentos de Pessoal e de Benefícios Sociais:
	" (...) 
	Exame das Constatações
	9. Ato: 19436/2019 - Interessado: Hilton Vicente César - CPF: XXX.066.925-XX
	9.1. Parecer do Controle Interno: considerar o ato legal.
	9.2. Por intermédio das análises realizadas por esta unidade técnica no presente ato, não se constatou irregularidade que obste a chancela pela legalidade.
	9.3. Encaminhamento do ato: 
	9.3.1. Considerar legal e conceder registro ao ato de Hilton Vicente César. 
	10. Ato: 145956/2019 - Interessada: Érica Gislaine Aparecida de Miranda - CPF: XXX.981.258-XX
	10.1. Parecer do Controle Interno: considerar o ato legal.
	10.2. Por intermédio das análises realizadas por esta unidade técnica no presente ato, não se constatou irregularidade que obste a chancela pela legalidade.
	10.3.	Encaminhamento do ato: 
	10.3.1.	Considerar legal e conceder registro ao ato de Érica Gislaine Aparecida de Miranda. 
	11. Ato: 23147/2020 - Interessado: Aline Cristina de Souza - CPF: XXX.314.848-XX
	11.1. Parecer do Controle Interno: análise dispensada, de acordo com o art. 14 da IN-TCU 78/2018. (...) 
	11.2. Por intermédio das análises realizadas por esta unidade técnica no presente ato, não se constatou irregularidade que obste a chancela pela legalidade.
	11.3. Encaminhamento do ato: 
	11.3.1. Considerar legal e conceder registro ao ato de Aline Cristina de Souza. 
	12. Ato: 8006/2021 - Interessado: Otávio Santos Costa - CPF: XXX.031.278-XX
	12.1. Parecer do Controle Interno: análise dispensada de acordo com o art. 14 da IN-TCU 78/2018. (...) 
	12.2. Por intermédio das análises realizadas por esta unidade técnica no presente ato, não se constatou irregularidade que obste a chancela pela legalidade.
	12.3. Encaminhamento do ato: 
	12.3.1. Considerar legal e conceder registro ao ato de Otávio Santos Costa. 
	13. Ato: 8963/2021 - Interessado: Fabrício Iusuti de Medeiros - CPF: XXX.238.648-XX
	13.1. Parecer do Controle Interno: análise dispensada de acordo com o art. 14 da IN-TCU 78/2018. (...) 
	13.2. Por intermédio das análises realizadas por esta unidade técnica no presente ato, não se constatou irregularidade que obste a chancela pela legalidade.
	13.3. Encaminhamento do ato: 
	13.3.1.	Considerar legal e conceder registro ao ato de Fabrício Iusuti de Medeiros. 
	14. Ato: 9651/2021 - Interessado: Luís Mateus Gênova - CPF: XXX.278.128-XX
	14.1. Parecer do Controle Interno: análise dispensada de acordo com o art. 14 da IN-TCU 78/2018. (...) 
	14.2. Por intermédio das análises realizadas por esta unidade técnica no presente ato, não se constatou irregularidade que obste a chancela pela legalidade.
	14.3. Encaminhamento do ato: 
	14.3.1. Considerar legal e conceder registro ao ato de Luís Mateus Gênova. 
	15. Ato: 9696/2021 - Interessado: Leonardo Lima Gusmão - CPF: XXX.113.475-XX
	15.1. Parecer do Controle Interno: análise dispensada de acordo com o art. 14 da IN-TCU 78/2018. (...) 
	15.2. Por intermédio das análises realizadas por esta unidade técnica no presente ato, não se constatou irregularidade que obste a chancela pela legalidade.
	15.3. Encaminhamento do ato: 
	15.3.1.	Considerar legal e conceder registro ao ato de Leonardo Lima Gusmão. 
	16. Ato: 9805/2021 - Interessado: Denise Maria Reis - CPF: XXX.816.298-XX
	16.1. Parecer do Controle Interno: análise dispensada de acordo com o art. 14 da IN-TCU 78/2018. (...) 
	16.2. Constatações e análises: 
	16.2.1.	A carga horária total das acumulações válidas ultrapassa o limite de 70 horas semanais. Atos em acumulação: Ato de Admissão 14611/2021, Órgão 'Fundação Universidade Federal de São Carlos', cargo 'Professor 3º Grau Substituto' na situação 'autuado em processo pelo TCU', vínculo (Siape) ; Órgão 'Universidade Federal de São Carlos (26280) ', cargo 'Professor Magistério Superior-Substituto' na situação 'Cont.Prof.Substituto', vínculo (Siape) (...) 
	16.2.2.	A quantidade de acumulações válidas ultrapassa o limite permitido (2) . Atos em acumulação: Ato de Admissão 14611/2021, Órgão 'Fundação Universidade Federal de São Carlos', cargo 'Professor 3º Grau Substituto' na situação 'autuado em processo pelo TCU', vínculo (Siape) ; Órgão 'Universidade Federal de São Carlos (26280) ', cargo 'Professor Magistério Superior-Substituto' na situação 'Cont.Prof.Substituto', vínculo (Siape) (...) 
	16.4. Encaminhamento do ato: 
	16.4.1. Considerar ilegal e recusar registro ao ato de admissão de Denise Maria Reis do quadro de pessoal do Instituto Federal de Educação, Ciência e Tecnologia de São Paulo, com base nos arts. 71, inciso III, da Constituição Federal; 1º, inciso V, e 39, inciso II, da Lei 8.443/1992 e 260, § 1º, do Regimento Interno.
	17. Ato: 11498/2021 - Interessado: Adriano Elias Daniel - CPF: XXX.435.928-XX
	17.1. Parecer do Controle Interno: análise dispensada de acordo com o art. 14 da IN-TCU 78/2018 (...) 
	17.2. Por intermédio das análises realizadas por esta unidade técnica no presente ato, não se constatou irregularidade que obste a chancela pela legalidade.
	17.3. Encaminhamento do ato: 
	17.3.1.	Considerar legal e conceder registro ao ato de Adriano Elias Daniel. 
	18. Ato: 15451/2021 - Interessado: Joelson Medeiros de Aquino - CPF: XXX.203.014-XX
	18.1. Parecer do Controle Interno: análise dispensada de acordo com o art. 14 da IN-TCU 78/2018. (...) 
	18.2. Por intermédio das análises realizadas por esta unidade técnica no presente ato, não se constatou irregularidade que obste a chancela pela legalidade.
	18.3. Encaminhamento do ato: 
	18.3.1.	Considerar legal e conceder registro ao ato de Joelson Medeiros de Aquino. 
	CONCLUSÃO
	19. A abrangência e a profundidade das verificações levadas a efeito fundamentam a convicção de que os Atos 8006/2021, 9651/2021, 8963/2021, 145956/2019, 19436/2019, 9696/2021, 15451/2021, 23147/2020 e 11498/2021 podem ser apreciados pela legalidade, em razão de não terem sido encontradas irregularidades, de acordo com o item 'Exame das Constatações' desta instrução.
	20. A abrangência e a profundidade das verificações levadas a efeito fundamentam a convicção de que o Ato 9805/2021 pode ser apreciado pela ilegalidade, em razão das irregularidades apontadas no item 'Exame das Constatações' desta instrução, que representam afronta à legislação e à jurisprudência de referência.
	21. O aludido ato deu entrada neste Tribunal há menos de cinco anos, não sendo aplicável, portanto, o procedimento de contraditório e ampla defesa determinado pelo Acórdão 587/2011-TCU-Plenário.
	PROPOSTA DE ENCAMINHAMENTO
	22. Ante o exposto, com fundamento no art. 71, inciso III, da Constituição Federal; nos arts. 1º, inciso V, e 39, incisos I e II, da Lei 8.443/1992; no art. 260 do Regimento Interno do Tribunal de Contas da União, propõe-se: 
	22.1. considerar ilegal e recusar registro ao ato de admissão de Denise Maria Reis do quadro de pessoal do Instituto Federal de Educação, Ciência e Tecnologia de São Paulo, com base nos arts. 71, inciso III, da Constituição Federal; 1º, inciso V, e 39, inciso II, da Lei 8.443/1992; e 260, § 1º, do Regimento Interno.
	22.2. considerar legais e conceder o registro aos atos de Otávio Santos Costa, Luis Mateus Gênova, Fabrício Iusuti de Medeiros, Érica Gislaine Aparecida de Miranda, Hilton Vicente César, Leonardo Lima Gusmão, Joelson Medeiros de Aquino, Aline Cristina de Souza e Adriano Elias Daniel."
	3. O Ministério Público, representado neste processo pelo Procurador Rodrigo Medeiros de Lima, divergiu da proposta da unidade técnica de julgar ilegal o ato de admissão de Denise Maria Reis, fazendo os seguintes esclarecimentos:
	"3. Segundo a Sefip, a ilegalidade decorre da acumulação, pela interessada, de mais de dois vínculos públicos, uma vez que possui dois vínculos na Universidade Federal de São Carlos, como professor substituto (peça 14, p. 4) .
	4. Ocorre que se trata de apenas um vínculo de professor substituto na referida entidade, com jornada semanal de trabalho de 20 horas, consoante se vê na consulta ao Siape (peça 16) .
	5. Portanto, não se vislumbra irregularidade na referida acumulação, nos termos da alínea 'a' do inciso XVI do art. 37 da vigente Constituição Federal, uma vez que se trata de acumulação de cargos de professor, e o somatório das jornadas de trabalho dos dois vínculos alcança 60 horas, o que indica compatibilidade de horários. Assim, este representante do Ministério Público de Contas da União opina pela legalidade e registro do ato de admissão de peça 10."
	É o relatório.

não há

Procurador Rodrigo Medeiros de Lima

ATOS DE ADMISSÃO. IFSP. ACUMULAÇÃO INDEVIDA EM UM ATO NÃO CONFIRMADA. DOIS CARGOS DE PROFESSOR, COM CARGA HORÁRIA DE 60H/SEMANAIS. ACUMULAÇÃO REGULAR. ATOS LEGAIS. AUTORIZAÇÃO DE REGISTRO.

ATOS DE ADMISSÃO (ADS)

Secretaria de Fiscalização de Integridade de Atos e Pagamentos de Pessoal e de Benefícios Sociais (Sefip)

Em exame dez atos de admissão emitidos pelo Instituto Federal de Educação, Ciência e Tecnologia de São Paulo (IFSP) e submetidos ao TCU para análise e julgamento.
	2. Após examinar o feito, a Sefip propôs a legalidade de todos os atos com exceção de um, relativo a Denise Maria Reis, contratada temporariamente pelo regime da Lei 8.745/1993 para o cargo de professor substituto, com jornada semanal de trabalho de 40 horas.
	3. Essa opinião decorreu das críticas automáticas dos sistemas do Tribunal, que teriam detectado outros dois vínculos públicos para Denise Maria Reis, ambos de professor substituto, um com a Universidade Federal de São Carlos e outro com a Fundação Universidade Federal de São Carlos.
	4. Entretanto, o MP/TCU esclareceu, com base em consulta ao Sistema Siape, que se trata, na realidade, de apenas um vínculo de professor substituto, com jornada semanal de trabalho de 20 horas, na Universidade Federal de São Carlos, que foi equivocadamente referenciada na pesquisa da Sefip como duas entidades distintas.
	5. Nessas condições, procede a análise do Ministério Público de que a acumulação detectada é legal, por envolver dois cargos de professor, cujas jornadas de trabalho somadas perfazem 60 horas semanais, situação, portanto, albergada pelo art. 37, inciso XVI, alínea "a", da Constituição Federal.
	Ante o exposto, concordo com o MP/TCU que todos os atos apreciados neste feito devem ser julgados legais, determinando seu registro, e VOTO por que este Colegiado adote o acórdão que ora submeto à sua apreciação.
TCU, Sala das Sessões, em 11 de maio de 2021.
JORGE OLIVEIRA 
Relator